# 请教鹿版、陈版和各位，购买门店的会计处理

提问人：jolinalbert 时间：2015-10-30 10:40:34
@旋转长颈鹿 @chenyiwei 请教一下，假设A是一家在全国有各个连锁店的公司，从 13 年下半年至 14 年底在不同时间点分别购进了B公司在全国的 7 家门店，购进后的门店的资产、人员、负债都归A公司管理（截至当日B公司未被购买的门店均已关闭，B公司只剩下公司实体）。 请教一下这个属于企业合并吗，那购买日如何确定，按每购进一次门店确定一个合并日期吗？ 望各位不吝赐教，给予指示！谢谢谢谢......

回答人：chenyiwei
从你说的情况看，实质上属于对B公司业务的合并，适用企业合并会计准则。购买日的判断需注意区分这些门店的收购是否为一揽子交易，还是彼此互相独立的交易。如果是后者，则每次收购一家门店就有单独确认的购买日，不同门店的购买日不同；反之，就要根据具体合同条款判断确定统一的购买日。